臺灣高雄地方法院刑事判決　　　　　　　94年度訴字第1130號
公　訴　人　臺灣高雄地方法院檢察署檢察官
被　　　告　甲○○　男　28歲.
上列被告因毒品危害防制條例案件，經檢察官提起公訴（94年度
毒偵字第336號），被告於準備程序進行中就被訴事實為有罪之
陳述，本院聽取當事人之意見後，裁定改以簡式審判程序審理，
本院判決如下：
    主  文
甲○○施用第一級毒品，累犯，處有期徒刑拾月；又施用第二級
毒品，累犯，處有期徒刑肆月，扣案第二級毒品甲基安非他命壹
包（驗前毛重零點肆公克，驗後毛重零點參公克）沒收銷燬之。
應執行有期徒刑壹年。扣案之第二級毒品甲基安非他命壹包（驗
前毛重零點肆公克，驗後毛重零點參公克）沒收銷燬之。
    事  實
一、甲○○前曾於民國89年間因偽造文書案件，經台灣高雄地方
    法院判處有期徒刑3月確定，並於89年11月28日易科罰金執
    行完畢。甲○○復於89年間因施用第一、二級毒品海洛因及
    甲基安非他命案件，經台灣高雄地方法院以89年毒聲字第29
    22號裁定送勒戒處所觀察、勒戒後，認無繼續施用毒品之傾
    向，經台灣高雄地方法院檢察署於89年4月25日以89年度毒
    偵字第2534號、第2798號不起訴處分確定，復於89年間又因
    施用毒品案件，經本院90年度毒聲字第2398號裁定觀察、勒
    戒後，經衛生醫療網支援醫師評定有繼續施用毒品之傾向，
    經本院以90年度毒聲字第6030號裁定令入戒治處所強制戒治
    ，並經本院以90年度訴字第2448號判處應執行有期徒刑10月
    確定，並於92年8月20日執行完畢。詎甲○○猶不知悔改，
    明知海洛因及安非他命為毒品危害防制條例第2條第2項第1
    、2 款規定之第一級毒品及第二級毒品，不得非法持有、施
    用，仍基於施用第一級毒品海洛因及第二級毒品安非他命之
    犯意，於93年12月31日下午4時30分許（為警採尿時）回溯
    26小時內之某時（不含警力拘束期間），在高雄縣鳳山市青
    年夜市友人處，將海洛因摻入香菸燒烤吸食之方式，施用第
    一級毒品海洛因1次；復另行起意，基於施用第二級毒品安
    非他命之犯意，於93年12月31日下午4時30分許（為警採尿
    時點）回溯96小時內之某時（不含警力拘束期間），在高雄
    縣鳳山市青年夜市友人處，以將安非他命置於吸食器內用燈
    炮燒烤加熱，使安非他命晶體氣化成煙霧予以吸用之方式，
    施用第二級毒品安非他命1次，嗣於93年12月31日下午2時45
    分許，在高雄縣鳳山市○○路37號為警查獲，並扣得第二級
    毒品甲基安非他命1包（驗前毛重0.4公克，驗後毛重0.3公
    克）。
二、案經高雄市政府警察局移送臺灣高雄地方法院檢察署檢察官
    偵查起訴。
    理  由
壹、程序部分：
一、本件被告甲○○所犯係死刑、無期徒刑、最輕本刑為3年以
    上有期徒刑以外之罪，其於準備程序中就被訴事實為有罪之
    陳述，經法官告知簡式審判程序之旨，並聽取公訴人、被告
    之意見後，本院認為適宜獨任進行簡式審判程序，故本件適
    用簡式審判程序審理，合先敘明。
貳、實體部分：
一、上揭事實業據被告於本院審理時坦承明確（參見本院審理卷
    第31頁），又被告於93年12月31日下午4時30分許，經警採
    集其尿液送驗結果，呈嗎啡及甲基安非他命陽性反應（因海
    洛因施用進入人體後水解還原成嗎啡，再循嗎啡之代謝方式
    排出體外，已據行政院衛生署藥物食品檢驗局以（73）藥檢
    壹字第030221號函說明綦詳），此有台灣檢驗科技股份有限
    公司94年2月16日濫用藥物尿液檢驗報告1紙在卷可稽。按「
    海洛因經注射入人體後，約80%於24小時內自尿中排出，一
    般而言，尿液中能否驗出嗎啡陽性反應與其投與量、投與途
    徑、採尿時間、個人體質及檢驗方法之靈敏度有關，國外曾
    有文獻報導注射6毫克之海洛因鹽酸鹽，其代謝物嗎啡之平
    均可檢出時限約為26小時」，而「甲基安非他命經口服投與
    後約70%於24小時內自尿液中排出，約90%於96小時內自尿液
    中排出，甲基安非他命之檢出與其投與方式、投與量、個人
    體質、採尿時間及檢測儀器之精密度等諸多因素有關，因此
    僅憑尿液中呈安非他命陽性反應，並無法確實推算吸食時間
    距採集時間之長短，惟依上述資料推斷，其最長可能不會超
    過4日」，此有行政院衛生署藥物食品檢驗局（8 1）藥檢壹
    字第81148855、0011156號函示明確。是依上開說明，佐以
    被告前揭尿液檢驗報告，被告於93年12月31日下午4時30 分
    許採尿起往前回溯26小時、96小時內之某時（不含警力拘束
    期間），分別施用海洛因、甲基安非他命之犯行，已堪認定
    （公訴人認定被告施用毒品之時點為93年12月31日下午2時
    許回溯24小時內之某時，與上開函示所認定施用毒品在其尿
    液中可能驗出毒品陽性反應之時間有異，自有違誤）。此外
    ，扣案之疑似甲基安非他命晶體1小包，經送高雄醫學大學
    附設中和紀念醫院鑑定之結果，含有第二級毒品甲基安非他
    命成分（驗前毛淨重0.4公克，驗後毛重0.3點公克），此有
    該院94年4月26日編號9404─643號檢驗報告1紙在卷可憑（
    參見本院審理卷第21頁），足認被告上開自白與事實相符，
    堪信真實。
二、又被告於89年間因施用第一、二級毒品海洛因及甲基安非他
    命案件，經台灣高雄地方法院以89年毒聲字第2922號裁定送
    勒戒處所觀察、勒戒後，認無繼續施用毒品之傾向，經台灣
    高雄地方法院檢察署於89年4月25日以89年度毒偵字第2534
    號、第2798號不起訴處分確定，復於89年間又因施用毒品案
    件，經本院90年度毒聲字第2398號裁定觀察、勒戒後，評定
    有繼續施用毒品之傾向，經本院以90年度毒聲字第6030 號
    裁定令入戒治處所強制戒治，並經本院90年度訴字第2448
    號判處應執行有期徒刑10月確定，並於92年8月20日執行完
    畢等情，有臺灣高等法院被告全國前案紀錄表及臺灣高雄地
    方法院檢察署刑案資料查註紀錄表1份在卷可佐。被告於5年
    內3犯毒品危害防制條例第10條第1、2項之罪，本件事證明
    確，犯行洵堪認定，應依法論科。
三、核被告所為，係犯毒品危害防制條例第10條第1項施用第一
    級毒品罪及同法第10條第2項施用第二級毒品罪。被告施用
    毒品前之持有第一級、第二級毒品之行為，均為其施用第一
    級、第二級毒品之犯行所吸收，均不另行論罪。被告所犯毒
    品危害防制條例第10條第1項之施用第一級毒品海洛因罪及
    同法第10條第2項之施用第二級毒品安非他命罪二罪間，犯
    意各別，行為互異，應分論併罰。末查被告曾於89年間因偽
    造文書案件，經台灣高雄地方法院判處有期徒刑3月確定，
    並於89年11月28日易科罰金執行完畢。又於90年間因施用毒
    品案件，經本院90年度訴字第2448號判處應執行有期徒刑10
    月確定，並於92年8月20日執行完畢等情，此有臺灣高等法
    院被告全國前案紀錄表及臺灣高雄地方法院檢察署刑案資料
    查註紀錄表各1份附卷可參，其前受有期徒刑之執行完畢，
    於5年以內再犯本件最重本刑為有期徒刑以上之罪，為累犯
    ，應依刑法第47條之規定，加重其刑。爰審酌被告前已因施
    用毒品而經強制戒治期滿，仍不知痛改前非，猶重蹈覆轍，
    施用毒品自殘其身，惟念其犯後坦承犯行，態度尚佳，知所
    悔悟等一切情狀，分別量處如主文所示之刑，並定應執行之
    刑，以為懲儆。另扣案疑似甲基安非他命晶體1小包，經送
    高雄醫學大學附設中和紀念醫院鑑定之結果，含有第二級毒
    品甲基安非他命成分（驗前毛淨重0.4公克，驗後毛重0.3點
    公克），此有該院94年4月26日編號9404─643號檢驗報告1
    紙在卷可憑（參見本院審理卷第21頁），經鑑定結果確屬第
    二級毒品甲基安非他命，應依毒品危害防制條例第18條第1
    項前段之規定，宣告沒收併銷燬之。
據上論斷，應依刑事訴訟法第273條之1第1項、第299條第1項前
段，毒品危害防制法第10條第1項、第2項、第18條第1項前段，
刑法第11條、第47條、第51條第5款，判決如主文。
本案經檢察官李廷輝到庭執行職務。
中      華      民      國   94   年  5   月   30    日
                 鳳山刑事第2庭
                 法  官  廖建瑜
以上正本證明與原本無異。
如不服本判決，應於收受送達後10日內向本院提出上訴書狀。
　　　　         書記官  張家榮
中　　華　　民　　國　　94　　年　　5 　　月　　30　　日
毒品危害防制條例第10條
施用第一級毒品者，處 6 月以上 5 年以下有期徒刑。
施用第二級毒品者，處 3 年以下有期徒刑。
